【裁判字號】    89,訴,983
【裁判日期】    891031
【裁判案由】    毒品危害防制條例
【裁判全文】
臺灣彰化地方法院刑事判決                          八十九年度訴字第九八三號
    公  訴  人  臺灣彰化地方法院檢察署檢察官
    被      告  甲○○
右列被告因違反毒品危害防制條例案件，經檢察官提起公訴（八十九年度毒偵字第五
五一、五五二、四二四四號）及檢察官移送併辦（八十九年度毒偵字第四四一七號）
，本院判決如左：
    主      文
甲○○連續施用第一級毒品，累犯，處有期徒刑拾壹月，扣案之海洛因壹包（淨重零
點零肆公克）沒收銷燬之；又連續施用第二級毒品，累犯，處有期徒刑伍月，扣案之
安非他命壹包沒收銷燬之。應執行有期徒刑壹年貳月，扣案之海洛因壹包（淨重零點
零肆公克）及安非他命壹包均沒收銷燬之。
    事      實
一、甲○○曾於民國八十二年間，因違反麻醉藥品管理條例案件，經法院判處有期徒
    刑三月確定；又於八十二年間，因藥事法案件，經法院判處有期徒刑八月確定，
    二案定應執行刑為有期徒刑十月確定，甫於八十五年五月二十九日執行完畢。又
    因施用第二級毒品案件，經本院裁定送觀察、勒戒後，認無繼續施用毒品傾向，
    業經台灣彰化地方法院檢察署檢察官於八十八年四月二十一日以八十八年度偵字
    第三二二七號為不起訴處分確定；詎甲○○仍不知悔改，復基於概括之犯意，自
    八十八年九月三日前三日內某日起至八十九年八月十二日止，連續在高雄市三民
    區三鳳十二巷五號住處等處，以將毒品海洛因摻入香菸中點火吸食之方式，施用
    第一級毒品海洛因多次；其另基於概括之犯意，自八十八年七、八月間起至八十
    九年八月十一日止，連續在上址及彰化縣彰化市○○路○段六二四巷二十六之十
    六號等處，以將毒品安非他命置於鋁箔紙上，以火燒烤使之產生白色煙霧而吸食
    之方式，施用第二級毒品安非他命多次。甲○○先於八十八年八月十八日上午十
    時許，在彰化縣芬園鄉○○路○段三十九巷二十二號前為警查獲；又於八十八年
    九月三日至警局採尿經送鑑驗結果呈嗎啡陽性反應；復於八十九年八月十二日晚
    上凌晨零時十分許，在高雄市三民區○○○路六十五號前為警查獲，並扣得第一
    級毒品海洛因一包（淨重０．０四公克）及第二級毒品安非他命一包，經依本院
    以八十八年度毒聲字第三九０九號裁定送觀察、勒戒，於八十九年八月十二日經
    台灣彰化看守所附設勒戒處所之尿液篩檢結果呈鴉片類及安非他命類陽性反應，
    且經送觀察、勒戒後，認有繼續施用毒品之傾向。
二、案經彰化縣警察局彰化分局報請台灣彰化地方法院檢察署檢察官偵查及檢察官簽
    分偵查起訴暨檢察官移送併辦（八十九年度毒偵字第四四一七號）。
    理    由
一、訊據被告甲○○對於右揭施用第二級毒品安非他命之事實坦承不諱，惟辯稱：伊
    係自八十九年八月初起至同年月十二日止有施用第一級毒品海洛因，八十九年八
    月初之前伊並未施用海洛因云云。惟查，警方於八十八年九月三日所採取被告尿
    液送檢驗結果，確呈嗎啡陽性反應，此有長昕生活事業股份有限公司新東分公司
    濫用藥物尿液檢驗報告一份附卷可稽，又警方於八十八年八月十八日所採取被告
    尿液送檢驗結果，確呈甲基安非他命陽性反應，此有彰化縣衛生局煙毒尿液檢驗
    成績書一份附卷可稽，又警方及台灣彰化看守所附設勒戒處所於八十九年八月十
    二日所採取被告尿液送檢驗結果，確均呈嗎啡及甲基安非他命陽性反應，此有高
    雄市政府衛生局煙毒尿液檢驗成績書及昭信科技顧問股份有限公司濫用藥物尿液
    檢體檢驗報告各一份附卷可稽，且扣案之粉末一包經送鑑驗結果，確均係毒品海
    洛因，此有法務部調查局檢驗通知書一份附卷可參，此外並有安非他命一包扣案
    可稽，是以被告自八十八年九月三日前三日內某日起至八十九年八月十二日止有
    連續施用海洛因及自八十八年七、八月間起至八十九年八月十一日止有連續施用
    安非他命之犯行均堪認定。再被告前因施用第二級毒品案件，經本院裁定送觀察
    、勒戒後，認無繼續施用毒品傾向，業經台灣彰化地方法院檢察署檢察官於八十
    八年四月二十一日以八十八年度偵字第三二二七號為不起訴處分確定；再因犯本
    案，經送觀察、勒戒後，認有繼續施用毒品之傾向，此有不起訴處分書、台灣彰
    化看守所附設勒戒處所有無繼續施用毒品傾向証明書、刑案資料查註紀錄表及被
    告全國前案紀錄表在卷可證。綜上所述，本件事證已臻明確，被告之犯行洵堪認
    定。
二、核被告所為，係犯毒品危害防制條例第十條第一項、第二項之罪。其於施用毒品
    海洛因、安非他命前後持有海洛因、安非他命之低度行為，應為施用之高度行為
    所吸收，均不另論罪。其先後數次施用第一級毒品海洛因、第二級毒品安非他命
    之犯行，時間緊接，犯意概括，犯罪構成要件復相同，均為連續犯，應論以一罪
    ，並均依法加重其刑。被告所犯上開二罪，犯意各別，犯罪構成要件不同，應予
    分論併罰。查被告係自八十八年九月三日前三日內某日起至八十九年八月十二日
    止，有連續施用第一級毒品海洛因之犯行，
    並自八十八年七、八月間起至八十九年八月十一日止，有連續施用第二級毒品安
    非他命之犯行，而公訴人僅就被告於八十九年八月十二日以前四日內某時之施用
    第一級毒品海洛因之犯行及自八十八年八月十八日以前四日內某時、八十八年九
    月三日以前四日內某時、八十九年八月十二日以前四日內某時之連續施用第二級
    毒品安非他命之犯行提起公訴，該未經起訴之部分，與檢察官起訴之部分，因被
    告係基於概括之犯意而為之，具有連續犯之關係，屬裁判上之一罪，其一部起訴
    之效力及於全部，故本院自得併予審究，併此敘明。又被告曾於八十二年間，因
    違反麻醉藥品管理條例案件，經法院判處有期徒刑三月確定；又於八十二年間，
    因藥事法案件，經法院判處有期徒刑八月確定，二案定應執行刑為有期徒刑十月
    確定，甫於八十五年五月二十九日執行完畢，此有台灣彰化地方法院檢察署刑案
    資料查註紀錄表在卷可稽，其於受有期徒刑執行完畢五年以內再犯有期徒刑以上
    之本罪，為累犯，均應依法遞加重其刑。爰審酌被告犯罪之動機、所生危害及其
    犯罪後之態度等一切情狀，各量處如主文所示之刑，並定其應執行之刑。扣案之
    海洛因一包（淨重０．０四公克）及安非他命一包係毒品，均應沒收銷燬之。
據上論斷，應依刑事訴訟法第二百九十九條第一項前段，毒品危害防制條例第十條第
一項、第二項、第十八條第一項前段，刑法第十一條前段、第五十六條、第四十七條
，第五十一條第五款，判決如主文。
本案經檢察官郭景東到庭執行職務。
中      華      民      國    八十九    年      十      月    三十一    日
                                    台灣彰化地方法院刑事第二庭
                                        法      官  石  馨  文
右正本證明與原本無異。
如不服本判決，應於判決送達後十日內，向本院提出上訴狀（須附繕本）。
                                        法院書記官  王  振  州
中      華      民      國    八十九    年     十一     月      六      日
附錄法條
毒品危害防制條例第十條
施用第一級毒品者，處六月以上五年以下有期徒刑。
施用第二級毒品者，處三年以下有期徒刑。


司法院資訊處製作；財團法人民間司法改革基金會備份。
